【裁判字號】    92,簡上,276
【裁判日期】    921231
【裁判案由】    傷害
【裁判全文】
臺灣高雄地方法院刑事判決                        九十二年度簡上字第二七六號
    上  訴  人  戊○○
    （即被告）
    上  訴  人  己○○○
    （即被告）
右列上訴人因傷害案件，不服本院高雄簡易庭九十二年度簡字第一三四０號中華民國
九十二年四月十七日第一審刑事簡易判決（聲請簡易判決處刑書案號：九十二年度調
偵字第一七九號），提起上訴，本院管轄之第二審合議庭判決如左：
    主  文
上訴駁回。
戊○○、己○○○均緩刑貳年。
    事  實
一、戊○○、己○○○二人為夫妻關係，渠等於民國九十一年十月一日（起訴書誤載
    為九十一年十一月五日）晚上七時三十分許，在高雄縣六龜鄉○○村○○路九十
    二號乙○○所開設之「三多牙醫診所」前，因醫療糾紛與乙○○發生爭執，乙○○心生不滿，先出手毆打戊○○、己○○○，致戊○○受有右胸壁上方腫痛擦傷
    （５．５×０．５公分）傷害，己○○○受有左臉頰腫痛瘀青（３×２公分）、
    右肩腫痛瘀青擦傷（５．５×５公分）、左肩腫痛瘀青（４．５×２公分）等傷
    害（乙○○所犯傷害罪部分，業經原審判處拘役三十日確定在案），戊○○、己○○○不甘示弱，竟基於普通傷害之犯意聯絡，共同毆打乙○○，致乙○○受有
    前胸瘀血約十×八公分面積、右手前臂十五×十公分瘀血抓痕、左手前臂十×六
    公分瘀青抓痕、頭部疼痛之傷害。
二、案經乙○○訴由高雄縣警察局六龜分局移送臺灣高雄地方法院檢察署檢察官聲請
    簡易判決處刑。
    理  由
一、訊據上訴人即被告（以下稱被告）戊○○、己○○○固不否認於右揭時、地，因
    醫療糾紛與告訴人發生爭執，惟均矢口否認有何傷害犯行，被告戊○○辯稱：是
    乙○○打己○○○，伊僅上前去阻擋，並沒有打告訴人云云；被告己○○○則辯
    稱：伊沒有打告訴人云云。
二、惟查：
  (一)右揭被告戊○○、己○○○二人共同毆打告訴人乙○○成傷之事實，業據告訴人
    乙○○於警訊、偵訊及本院調查時指訴綦詳，復有東陽診所出具之診斷證明書一
    紙在卷可憑，而依診斷證明書上所載「前胸瘀血約十×八公分面積、右手前臂十
    五×十公分瘀血抓痕、左手前臂十×六公分瘀青抓痕、頭部疼痛」等傷害，與告
    訴人所指訴被告二人毆打伊之部位相符，衡情告訴人應無自殘成傷而誣陷被告等
    之必要，況且，被告戊○○自承：「醫生（指告訴人）態度不好，然就打我老婆
    ，還把我老婆推出診所，中間過程我有去拉開雙方。」（九十一年十月二日警訊
    筆錄）、「對方醫生打我老婆，然後我用手去擋開，被醫生打傷。」（九十一年
    十一月五日警訊筆錄）、「乙○○打我太太，我去阻擋，沒有打他。」（九十二
    年一月十日偵訊筆錄），被告己○○○亦稱：「中間過程我老公有幫忙拉開雙方
    。」（九十一年十月二日警訊筆錄），顯見於告訴人毆打被告己○○○之際，被
    告戊○○為使其妻掙脫束縛，必全力以赴，於混亂之中，互相拉扯而傷及告訴人
    亦與常情無違，益徵告訴人之指訴尚非子虛。雖證人甲○○稱伊沒有看到告戊○○毆打告訴人，然於被告二人與告訴人拉扯之混亂場面，實難要求證人甲○○能
    注意或牢記拉扯中之任何細節，證人甲○○所述要難採為有利於被告二人之認定
    。
  (二)次查，被告戊○○、己○○○於本院調查時提出之證人即警員丙○○，以證明告
    訴人並未受傷，惟證人丙○○於本院調查陳稱：「我們從外表並沒有看到（告訴
    人）受傷的地方」（本院九十二年十一月十三日訊問筆錄參照），然依證人所述
    ，僅證明證人沒有看到告訴人受傷的地方，無法據以推論告訴人並未受傷，是證
    人丙○○所述亦難採為有利於被告戊○○、己○○○之認定。
  (三)綜上所述，被告戊○○、己○○○前開辯解顯係卸責之詞，均不足採信。本件事
    證明確，被告戊○○、己○○○二人之傷害犯行，均堪認定。
三、核被告戊○○、己○○○所為，均係犯刑法第二百七十七條第一項之傷害罪。其
    二人間，有犯意聯絡及行為分擔，均為共同正犯。原審因而適用刑法第二十八條
    、第二百七十七條第一項、第四十一條第一項前段，罰金罰鍰提高標準條例第一
    條前段、第二條，並審酌被告戊○○、己○○○係因醫療糾紛之小事而發生本件
    紛爭，彼此並無深仇大恨，及事後並未互為和解等一切情狀，各量處拘役二十日
    ，並均諭知如易科罰金以三百元折算一日。經核原判決認事用法並無不合，量刑
    亦屬適度。被告戊○○、己○○○上訴意旨，仍執陳詞，否認犯罪，指摘原判決
    不當，均無理由，應予駁回。
四、末查被告戊○○、己○○○均未曾受有期徒刑以上刑之宣告，此有臺灣高雄地方
    法院檢察署刑案資料查註記錄表、臺灣高等法院被告全國前案紀錄表各一份在卷
    可稽，雖未與告訴人乙○○達成和解，惟本案之起因係告訴人先出手毆打被告戊○○、己○○○，被告戊○○、己○○○始出手反擊，被告戊○○、己○○○之
    惡性非重，且告訴人於本院審理時亦陳明不願追究之意（本院九十二年十二月十
    九日審判筆錄參照），被告戊○○、己○○○經此次偵、審程序及判刑教訓，當
    知所警惕而無再犯之虞，本院認其等所宣告之刑，以暫不執行為適當，爰併均予
    宣告緩刑二年，以啟自新。
據上論斷，應依刑事訴訟法第四百五十五條之一第一項、第三項、第三百六十八條，
刑法第七十四條第一款，判決如主文。
本案經檢察官丁○○到庭執行職務。
中      華      民      國      九十二    年    十二    月    三十一    日
                                  臺灣高雄地方法院刑事第五庭
                                      審判長法  官  李政庭
                                            法  官  蘇雅慧
                                            法  官  何秀燕
右正本證明與原本無異。
不得上訴。
                      書記官  顏平國
中    華    民    國      九十三      年      一        月      二      日


司法院資訊處製作；財團法人民間司法改革基金會備份。
